【裁判字號】    89,易,1281
【裁判日期】    890529
【裁判案由】    違反就業服務法
【裁判全文】
臺灣臺南地方法院刑事判決                        八十九年度易字第一二八一號
    公  訴  人  台灣台南地方法院檢察署檢察官
    被      告  甲○○
右列被告因違反就業服務法案件，經檢察官提起公訴 (八十九年度偵字第四二七八號
)，本院判決如左：
    主  文
甲○○違反雇主不得聘僱未經許可之外國人之規定，其聘僱人數為一人，處罰金新臺
幣肆萬伍仟元，如易服勞役，以新臺幣玖佰元即銀元參佰元折算壹日。
    事  實
一、甲○○未經申請許可，自民國八十八年十一月間某日起，聘僱越南國籍女子林雪
    鳳在台南縣龍崎鄉○○村○○路一號其所經營之「阿進檳榔攤」，從事販賣檳榔
    、飲料與洗碗工作，每週支付新台幣（下同）五百元給林雪鳳，迄八十九年一月
    三十一日上午九時四十五分許，為警當場查獲。
二、案經高雄縣警察局旗山分局報請台灣高雄地方法院檢察署呈請台灣高等法院檢察
    署核轉台灣台南地方法院檢察署偵查起訴。
    理  由
一、訊據被告甲○○矢口否認聘僱林雪鳳在上開檳榔攤工作，辯稱：林女配偶叫林女
    至其檳榔攤與其作伴，伊有時會拿錢給她買東西，她沒有幫伊工作云云。惟查右
    揭事實，業據證人林雪鳳於警訊及檢察官偵訊時指證甚詳，且證人林雪鳳於偵查
    中證稱「早上六、七點多去，下午六、七點回去，一星期去四、五次」、「一星
    期給五百元，前後給我二千元」等語，若證人林雪鳳僅是去與被告作伴，何以一
    天去作伴時間長達十二小時？且證人復證稱被告每星期給她五百元等語，足徵被
    告確有雇用證人林雪鳳無誤。被告所辯無非事後畏罪卸責之詞，不足採信。本件
    事證已臻明確，被告犯行堪予認定，應依法論科。
二、按外國人未經雇主申請許可，不得在中華民國境內工作；又雇主不得聘僱未經許
    可之外國人在中華民國境內工作，就業服務法第四十二條及第五十三條第一款定
    有明文。被告甲○○聘僱未經申請許可之外國人一人工作，核其所為，係違反就
    業服務法第五十三條第一款之規定，應依同法第五十八條第一項前段處斷。爰審
    酌被告犯罪之動機、目的、手段、所生危害、聘僱該名越南籍勞工之時間及犯罪
    後否認犯行尚無悔意等一切情狀，量處如主文所示之刑，並諭知易服勞役之折算
    標準，以資懲儆。
三、據上論斷，應依刑事訴訟法第二百九十九條第一項前段，就業服務法第五十八條
    第一項前段、第五十三條第一款，刑法第十一條前段、第四十二條，罰金罰鍰提
    高標準條例第二條，判決如主文。
本案經檢察官吳岳輝到庭執行職務
中    華    民    國      八十九    年      五      月      二十九      日
                                  臺灣臺南地方法院刑事第一庭
                                      法  官  彭  喜  有
右正本證明與原本無異。
如不服本判決，應於判決送達後十日內，向本院提出上訴狀。
                                      書記官  楊  育  民
中    華    民    國      八十九    年      五      月      二十九      日
附錄本案論罪科刑法條全文
就業服務法第五十三條第一款：
  雇主不得有左列行為：
  一、聘僱或留用未經許可或許可失效之外國人。
就業服務法第五十八條第一項：
  違反第五十三條第一款、第二款或第三款規定，其聘僱或留用人數為一人者，處六
  月以下有期徒刑、拘役或科或併科新臺幣九萬元以下罰金；其聘僱或留用人數為二
  人以上者，處三年以下有期徒刑、拘役或科或併科新臺幣三十萬元以下罰金。


司法院資訊處製作；財團法人民間司法改革基金會備份。
